【裁判字號】    95,交上訴,1197
【裁判日期】    951229
【裁判案由】    公共危險
【裁判全文】
臺灣高等法院臺中分院刑事判決      95年度交上訴字第1197號
檢  察  官  台灣台中地方法院檢察署檢察官
上  訴  人
即  被  告  丙○○
指定辯護人  本院公設辯護人  甲○○
上列上訴人因公共危險案件，不服臺灣臺中地方法院94年度交訴
字第137號中華民國95年4月13日第一審判決（起訴案號：臺灣臺
中地方法院檢察署94年度偵字第15262、15778號），提起上訴，
本院判決如下：
    主  文
上訴駁回。
丙○○緩刑伍年，緩刑期內付保護管束。
    事實及理由
一、本案經本院審理結果，認第一審判決認事用法及量刑均無不
    當，應予維持，並引用第一審判決書記載之事實、證據及理
    由（如附件）。
二、檢察官上訴意旨略以：被告未與告訴人和解，原判決量刑過
    輕，且被告以時速120公里之高速連續超車顯符合刑法第185
    條公共危險之構成要件，原審所適用之法條不當及量刑過輕
    云云。經查被告丙○○確以時速120公里以上之車速超速行
    駛之事實，雖業經被告自白在卷；惟證人羅婉雯、李文輝、
    林均炷於原審均證稱並未見被告有飆車之行為，且本件事故
    發生時間為凌晨4時35分許，尚未天明，道路上之車輛並不
    多，且原審於94年12月22日審理時當庭勘驗事故地點之「臺
    大加油站」設置監視器所拍攝之錄影畫面結果：光碟內容約
    1分鐘左右，1輛汽車駛過之後，另1輛汽車撞擊電線桿，保
    險桿零件散落至加油站內，車輛卡在洗車機前方等情，此有
    原審審判筆錄在卷可佐，亦可知當時往來車輛十分稀少。是
    以被告雖確實有超速行駛及連續超車之行為，應尚未達足生
    往來之危險之程度，原審變更起訴法條，改依刑法第276條
    第1項之過失致死罪論處被告罪刑，尚無不合；又原審斟酌
    被告過失程度嚴重、所生危害重大及犯罪後態度等一切情狀
    ，量處被告有期徒刑1年6月，亦稱妥適。被告上訴意旨指摘
    原審量刑過重、檢察官上訴指摘原判決量刑過輕及適用法條
    不當，均無理由，應予駁回。
三、查被告未曾受有期徒刑以上刑之宣告，有臺灣高等法院全國
    前案紀錄表一份附卷足稽，且事後已坦承犯行，並與告訴人
    達成民事和解，有和解書在卷可按，其經此偵審教訓，應知
    警惕，諒無再犯之虞，本院認所宣告之刑，以暫不執行為適
    當，併諭知緩刑5年，以勵自新。又被告年紀尚輕、遵守交
    通規則觀念淡薄，有加強教育之必要，爰於緩刑期內付保護
    管束，由觀護人以專業知識輔導其品德，希其改過遷善。
據上論斷，應依刑事訴訟法第373條、第368條，刑法第74條第1
項第1款、第93條第1項，判決如主文。
本案經檢察官乙○到庭執行職務。
中    華    民    國    95    年    12    月    29    日
                  刑事第十庭    審判長法  官
                                      法  官
                                      法  官
以上正本證明與原本無異。
得上訴。
                                      書記官
中    華    民    國    95    年    12    月    29    日
附錄論罪科刑法條
刑法第276條第1項
因過失致人於死者，處2年以下有期徒刑、拘役或2千元以下罰金
。


司法院資訊處製作；財團法人民間司法改革基金會備份。
